【裁判字號】    99,裁,702
【裁判日期】    990325
【裁判案由】    地價稅
【裁判全文】
最  高  行  政  法  院  裁  定
                                       99年度裁字第702號
聲  請  人  甲○○
上列聲請人因與相對人臺北市稅捐稽徵處間地價稅事件，對於中
華民國98年10月22日本院98年度裁字第2534號裁定，聲請再審，
本院裁定如下：
    主  文
再審之聲請駁回。
再審訴訟費用由聲請人負擔。
    理  由
一、按對於確定裁定聲請再審，應依行政訴訟法第283條準用同
    法第277條第1項第4款之規定表明再審理由，此為必須具備
    之程式。所謂表明再審理由，必須指明確定裁定有如何合於
    行政訴訟法第273條所定再審事由之具體情事，始為相當。
    倘僅泛言有再審事由而無具體情事者，仍難謂已合法表明再
    審理由，所為再審之聲請，即屬不合法。
二、緣相對人所屬萬華分處（下稱萬華分處）以臺北市○○區○
    ○段1小段588、588-1、588-2號等3筆土地（下稱系爭土地
    ），因所有權人楊祥林、楊網冬行蹤不明致無從課徵系爭土
    地之地價稅，乃以聲請人所有臺北市○○區○○路329巷9之
    2號房屋（下稱系爭房屋）占用系爭土地為由，核定聲請人
    應就其占用之面積35.14平方公尺部分代繳楊祥林及楊網冬
    民國（下同）96年地價稅各計新臺幣（下同）3,641元，共
    計7,282元。聲請人不服，申經復查，未獲變更，循序提起
    行政訴訟，案經臺北高等行政法院以98年度訴字第44號判決
    （下稱前程序原審判決）駁回，並經本院以98年度裁字第25
    34號裁定（下稱原裁定）維持而告確定。
三、本件聲請人主張原裁定有行政訴訟法第28條（按此應為87年
    修正前之條文，現為第273條）所定事由，聲請再審，主張
    略以：(一)楊網冬、楊祥林業已於35年死亡，故前程序原審判
    決事實欄所載楊祥林、楊網冬「行蹤不明」乙節，顯有判決
    未依證據之違法。(二)系爭房屋既經相對人核定免稅總額582
    元，土地稅自應比照辦理，免予課稅。(三)系爭土地自35年起
    迄今從未有徵稅紀錄，況聲請人並非所有權人或占有人，僅
    為承租人自無代繳義務，相對人及其所屬萬華分處違法課徵
    、法務部行政執行署臺北執行處違法執行、前程序原審違法
    判決，所屬公務員均違法侵害聲請人之權益，應各賠償聲請
    人300萬元，核計1,200萬元等語。經核其再審書狀所載之內
    容，無非重述其在前程序審理時業經主張而為前程序原審判
    決及原裁定摒棄不採之陳詞，或重述其對於前程序原審判決
    不服之理由，而對以其就前程序原審判決上訴卻未具體指摘
    認不合法而予駁回之原裁定，究有如何合於行政訴訟法第27
    3條第1項各款之具體情事，未有一語指及，依首開規定及說
    明，其再審之聲請自非合法，應予駁回。
四、據上論結，本件聲請為不合法。依行政訴訟法第283條、第
    278條第1項、第104條，民事訴訟法第95條、第78條，裁定
    如主文。
中    華    民    國    99    年    3     月    25    日
                    最高行政法院第七庭
                        審判長法官  藍  獻  林
                              法官  吳  東  都
                              法官  廖  宏  明
                              法官  張  瓊  文
                              法官  姜  素  娥
以  上  正  本  證  明  與  原  本  無  異
中    華    民    國    99    年    3     月    25    日
                              書記官  賀  瑞  鸞


司法院資訊處製作；財團法人民間司法改革基金會備份。
